# 求助， 12 至 13 年营改增扶持资金计入 14 年营业外收入

提问人：renee_h 时间：2015-03-05 18:06:08
13 年被审计单位在提交申请材料后未取得国税局的受理通知书或其他批复材料，且未收到款项，按 12 至 13 年营改增扶持资金申请数的90%确认营业外收入，后审计觉得无批复文件及未收到补助款，不能计提，故做审计调整冲回营业外收入； 14 年被审计单位收到12 至 13 年A万及 14 年营改增扶持资金B万，将合计数全额确认营业外收入。请问，根据《营业税改征增值税试点有关企业会计处理规定（财会[2012]13号）》中，取得过渡性财政扶持资金的会计处理：试点纳税人在新老税制转换期间因实际税负增加而向财税部门申请取得财政扶持资金的，期末有确凿证据表明企业能够符合财政扶持政策规定的相关条件且预计能够收到财政扶持资金时，按应收的额，借记“其他应收款”等科目，贷记“营业外收入”科目。“， 13 年被审计单位未收到批复文件及未收到补助款，但根据政策，符合条件的单位收不到扶持基金的风险基本为 0 ， 12 至 13 年扶持资金是否应调整上年的营业外收入？

回答人：chenyiwei
在理解何为“期末有确凿证据”时，我们认为应重点考虑以下几点： （ 1 ）考虑应收补助款的金额是否已经过有权政府部门发文确认，或者可根据正式发布的财政资金管理办法的有关规定自行合理测算，且预计其金额不存在重大不确定性； （ 2 ）所依据的应当是当地财政部门正式发布并按照《政府信息公开条例》的规定予以主动公开的财政扶持项目及其财政资金管理办法，且该管理办法应当是普惠性的（任何符合规定条件的企业均可申请），而不是专门针对特定企业制定的； （ 3 ）需考虑相关的补助款批文中是否明确承诺了拨付期限，且该款项的拨付是有相应财政预算作为保障的，因而可以合理保证其可在规定期限内收到； （ 4 ）根据企业和该补助事项的具体情况，应满足的其他相关条件。 如在实务中遇到客户将政府补助金额确认为应收款项时，应谨慎考虑是否符合以上各条件，防止其利用此条款进行利润操纵。应把向有权政府机构函证确认应收补助款的金额、拨付条件和预计拨付时间等要素作为一项必须履行的基本审计程序，在将回函结果和所获取的其他原始文件证据、复算测试结果等审计证据核对一致的基础上，谨慎判断是否符合应收补助款的确认条件，以及其金额计量是否恰当。
在主帖讨论的问题中，如果没有批文，且根据经验可能会有部分金额被扣留或者至少延期支付的情况，则可能表明不满足按应收金额确认政府补助的条件。后续获取了进一步信息，能够满足上述条件时，并不表明前期基于谨慎原则作出的判断是错误的，因此不追溯调整前期报表数据，而是计入后期的损益。